ACORDAO-COMPLETO-2532867

ACÓRDÃO 1894/2022 ATA 12/2022 - SEGUNDA CÂMARA

VISTOS, relatados e discutidos estes autos de pedidos de reexame interpostos por Ivana Alves do Carmo Bertolaia (XXX.863.848-XX) , Ruben de Siqueira Luz (XXX.884.336-XX) e Sonia Maria Bellomi (XXX.420.058-XX) , servidores aposentados do TRT/15ª Região (Campinas/SP) , em face do Acórdão 14420/2021-TCU-Segunda Câmara, que considerou ilegais os atos de aposentadoria dos interessados, negando-lhes o registro, 
ACORDAM os Ministros do Tribunal de Contas da União, reunidos em Sessão da Segunda Câmara, ante as razões expostas pelo Relator, em: 
9.1. com fundamento no art. 48 da Lei nº 8.443/1992 e nos arts. 285, caput, e 286, parágrafo único do RI/TCU, conhecer dos pedidos de reexame interpostos por Ivana Alves do Carmo Bertolaia (XXX.863.848-XX) , Ruben de Siqueira Luz (XXX.884.336-XX) e Sonia Maria Bellomi (XXX.420.058-XX) , para, no mérito, dar-lhes provimento parcial e tornar sem efeito o subitem 1.7, "b", do Acórdão 14420/2021-TCU-Segunda Câmara, mantida a ilegalidade dos atos e a negativa de registro, conforme o cabeçalho da mesma decisão; 
9.2. dar ciência ao Tribunal Regional do Trabalho da 15ª Região (Campinas/SP) de que os servidores são beneficiários de decisões judiciais transitadas em julgado nos autos da ação coletiva nº 0000976-30.2005.4.03.6105, ajuizada perante a 3ª Vara Federal de Campinas/SP e da ação nº 2004.34.00.048565-0 ajuizada junto à 7ª Vara Federal da Seção Judiciária de São Paulo, o que lhes assegura a manutenção da parcela de "quintos", observada a modulação de efeitos fixada pelo Supremo Tribunal Federal no RE 638.115, de modo a manter a referida parcela indene de absorção por reajustes/reestruturações ulteriores; 
9.3. dar conhecimento deste acórdão, encaminhando a respectiva cópia, aos recorrentes e ao Tribunal Regional do Trabalho da 15ª Região (Campinas/SP) , informando-os de que a presente deliberação, acompanhada do Relatório e do Voto que a fundamenta, está disponível para a consulta no endereço virtual https://www.tcu.gov.br/acordaos.

Pedido de reexame interposto por Ivana Alves do Carmo, Ruben de Siqueira Luz e Sônia Maria Bellomi, servidores aposentados do TRT/15ª Região (Campinas/SP), por meio do qual se insurgem contra o Acórdão 14.420/2021TCU2ª Câmara (peça 10), relator o Ministro Bruno Dantas

Segunda Câmara

Tribunal Regional do Trabalho da 15ª Região - Campinas/SP.

3. Interessados/Responsáveis/Recorrentes:
3.1. Recorrentes: Sonia Maria Bellomi (XXX.420.058-XX); Ruben de Siqueira Luz (XXX.884.336-XX); Ivana Alves do Carmo Bertolaia (XXX.863.848-XX).
3.2. Interessados: Ivana Alves do Carmo Bertolaia (XXX.863.848-XX); Ruben de Siqueira Luz (XXX.884.336-XX); Sonia Maria Bellomi (XXX.420.058-XX).

13.1. Ministros presentes: Bruno Dantas (Presidente), Augusto Nardes e Antonio Anastasia (Relator).
13.2. Ministro-Substituto convocado: Marcos Bemquerer Costa.

ACORDAO-COMPLETO-2537886

Acórdão 2797/2022 - Segunda Câmara

ANTONIO ANASTASIA

Ministro Bruno Dantas.

Trata-se de pedido de reexame interposto por Ivana Alves do Carmo, Ruben de Siqueira Luz e Sônia Maria Bellomi, servidores aposentados do TRT/15ª Região (Campinas/SP) , por meio do qual se insurgem contra o Acórdão 14420/2021-TCU-Segunda Câmara (peça 10) , relator o Ministro Bruno Dantas.
2.	Transcrevo a seguir, com ajustes de forma, nos termos do art. 1º, § 3º, inciso I, da Lei nº 8.443/92, a instrução lavrada no âmbito da Secretaria de Recursos (peça 69) , cuja proposta de encaminhamento foi endossada pela direção da unidade (peça 70) e acompanhada pelo Ministério Público junto ao TCU, na pessoa do Procurador Marinus Eduardo de Vries Marsicu (peça 72) .
"INTRODUÇÃO 
1.	Trata-se de pedidos de reexame (peças 15-30, 32-41 e 43-52) interpostos pelos Srs. Ivana Alves do Carmo, Ruben de Siqueira Luz e Sônia Maria Bellomi, ex-servidores do TRT/15ª Região, por meio do qual se insurgem contra o Acórdão 14420/2021-TCU-Segunda Câmara (peça 10) , que teve como relator o Excelentíssimo Senhor Ministro Bruno Dantas. 
1.1 A deliberação recorrida apresenta o seguinte teor: 
ACORDAM, com fundamento no art. 71, incisos III e IX, da Constituição Federal de 1988, c/c os arts. 1º, inciso V, e 39, inciso II, da Lei 8.443/1992, e ainda com os arts. 17, inciso III, 143, inciso II, 260 e 262 do Regimento Interno/TCU, em considerar ilegais e negar registro aos atos de aposentadoria em exame e expedir os comandos a seguir discriminados. 
1. Processo TC-Processo 009.239/2021-9 (APOSENTADORIA) 
1.1.	Interessados: Ivana Alves do Carmo (XXX.863.848-XX) ; Ruben de Siqueira Luz (XXX.884.336-XX) ; Sonia Maria Bellomi (XXX.420.058-XX) . 
1.2.	Órgão: Tribunal Regional do Trabalho da 15ª Região - Campinas/SP. 
1.3.	Relator: Ministro Bruno Dantas. 
1.4.	Representante do Ministério Público: Procurador Júlio Marcelo de Oliveira. 
1.5.	Unidade Técnica: Secretaria de Fiscalização de Integridade de Atos e Pagamentos de Pessoal e de Benefícios Sociais (Sefip) . 
1.6.	Representação legal: não há. 
1.7.	Determinações/Recomendações/Orientações:  
a)	dispensar o ressarcimento das quantias indevidamente recebidas de boa-fé, consoante o Enunciado 106 da Súmula de Jurisprudência do TCU; 
b)	determinar ao Tribunal Regional do Trabalho da 15ª Região - Campinas/SP que: 
b.1)	no prazo de quinze dias, promova o ajuste da proporção da rubrica paga a título de quintos incorporados no período de 8/4/1998 até 4/9/2001 de acordo com a modulação estabelecida pelo STF no âmbito do RE 638.115/CE, caso a referida incorporação não tenha se fundamentado em decisão judicial transitada em julgado; 
b.2)	no prazo de trinta dias, informe ao TCU as medidas adotadas e disponibilize, por meio do Sistema e-Pessoal, comprovante da data em que os interessados tomaram conhecimento deste acórdão; 
c) remeter cópia deste acórdão, acompanhada da instrução da secretaria especializada (peça 7) , ao Tribunal Regional do Trabalho da 15ª Região - Campinas/SP, informando que o teor integral da deliberação poderá ser obtido no endereço eletrônico www.tcu.gov.br/acordaos (grifos acrescidos) . 
HISTÓRICO  
2. Conforme consta dos atos de peças 3-5, os recorrentes ocuparam funções comissionadas posteriormente ao advento da Lei 9.624/1998, cujas correspondentes parcelas de quintos foram incorporadas aos seus proventos, razão por que foi determinado ao órgão de origem que procedesse à adequação da aludida parcela conforme modulado pelo Supremo Tribunal Federal no âmbito do RE 638.115.  
ADMISSIBILIDADE 
3. Reiteram-se os exames de admissibilidade efetuados pelo Sar/Serur (peças 53-55) , ratificados pelo Excelentíssimo Sr. Ministro-Relator Raimundo Carreiro (peça 61) , que concluiu pelo conhecimento dos pedidos de reexame, com fundamento no artigo 48 da Lei 8.443/1992, c/c os artigos 285 e 286, parágrafo único, do RI/TCU, suspendendo-se os efeitos do caput, bem como do subitem 1.7 e de suas alíneas "b" e "b1", do Acórdão 14420/2021-TCU-Segunda Câmara. 
EXAME DE MÉRITO 
4.              Delimitação 
4.1 Constitui objeto do presente recurso definir se o Acórdão 14420/2021-TCU-Segunda Câmara afrontou o julgamento do RE 638.115/CE. 
5. Do direito à incorporação de quintos decorrente do exercício de função comissionada e/ou cargo em comissão, no período entre 8/4/1998 a 4/9/2001 (RE 638.115/CE) 
5.1. Os recorrentes aduzem que são beneficiários de decisão judicial transitada em julgado, que lhes assegura a incorporação de quintos decorrente do exercício de função comissionada e/ou cargo em comissão, no período entre 8/4/1998 a 4/9/2001, com base nos seguintes argumentos: 
5.2. A Sra. SONIA MARIA BELLOMI foi beneficiada por ação coletiva transitada em julgado em 1º/8/2006, ou seja, antes da prolação do RE 638.115/CE, movida pela Associação Nacional dos Servidores da Justiça do Trabalho (Anajustra) de nº 2004.34.00.048565-0. 
5.3. Os Srs. RUBEN DE SIQUEIRA LUZ e IVANA ALVES DO CARMO foram beneficiados por decisão transitada em julgado, ajuizada pelo Sindicato dos Servidores Públicos Federais da Justiça do Trabalho da 15ª Região, na ação coletiva nº 0000976-30.2005.4.03.6105. 
Análise 
5.4 Convém, de pronto, transcrever excerto do voto condutor do Acórdão recorrido, que trata da irregularidade em relação aos quintos: 
Considerando que as análises empreendidas na fase de instrução revelam irregularidade caracterizada pela incorporação de quintos pelo exercício de função comissionada entre 8/4/1998 e 4/9/2001, em desacordo com a legislação de regência; 
Considerando o entendimento firmado pelo Supremo Tribunal Federal no âmbito do Recurso Extraordinário 638.115, em sede de repercussão geral, no sentido de que "ofende o princípio da legalidade a decisão que concede a incorporação de quintos pelo exercício de função comissionada no período de 8/4/1998 até 4/9/2001, ante a carência de fundamento legal";  Considerando que, por ocasião do julgamento de embargos de declaração no RE 638.115, o STF modulou os efeitos do sobredito entendimento para reconhecer indevida a suspensão imediata do pagamento dos quintos incorporados no período de 8/4/1998 até 4/9/2001 quando fundado em decisão judicial transitada em julgado; 
Considerando que, ainda por ocasião dos sobreditos embargos, o STF garantiu que aqueles que recebem parcelas de quintos incorporados no período de 8/4/1998 até 4/9/2001 por decisão administrativa ou decisão judicial não transitada em julgado tenham o pagamento mantido até sua absorção integral por quaisquer reajustes futuros concedidos aos servidores, o que deve ser feito mediante transformação da vantagem em parcela compensatória a ser absorvida por reajustes futuros concedidos aos servidores; 
Considerando que a irregularidade em questão é objeto de jurisprudência pacificada nesta Corte de Contas, a exemplo dos Acórdão 8185/2021-TCU-Primeira Câmara (relator Ministro Walton Alencar Rodrigues) , 4.193/2020-Primeira Câmara (relator Ministro Benjamin Zymler) , 5.674/2020-Segunda Câmara (relator Ministro Augusto Nardes) , 8.465/2021-Segunda Câmara (relator Ministro Aroldo Cedraz) , 6.170/2020-Segunda Câmara (relator Ministro Raimundo Carreiro) , 9.290/2020-Segunda Câmara (relatora Ministra Ana Arraes) , 4.691/2020-Primeira Câmara (de minha relatoria) , 4.546/2020-Plenário (relator Ministro Vital do Rêgo) , 8.897/2021Primeira Câmara (relator Ministro Jorge Oliveira) , 8.914/2021-Primeira Câmara (relator Ministro-Substituto Augusto Sherman) , 8.319/2021-Segunda Câmara (relator MinistroSubstituto Marcos Bemquerer) 6.377/2020-Segunda Câmara (relator Ministro-Substituto André Luís de Carvalho) , 8.925/2021-Primeira Câmara (relator Ministro-Substituto Weder de Oliveira) , entre outros; 
5.5. Ocorre que os recorrentes alegam haver decisão judicial transitada em julgado favorável à incorporação dos quintos no período entre 8/4/1998 a 4/9/2001. Caso comprovado o trânsito em julgado, bem como serem os recorrentes beneficiários da decisão, caberá ao órgão de origem observar a modulação de efeitos fixada pelo Supremo Tribunal Federal no RE 638.115, de modo a manter a parcela de quintos incorporados no referido período. 
5.6. Registra-se, por oportuno, que, ainda que comprovado o trânsito em julgado, isto por si só não possui o condão de alterar o julgamento pela ilegalidade dos atos, pois que o e. STF deixou assente que a incorporação de quintos no período de 8/4/1998 até 4/9/2001 ofende o princípio da legalidade, nos termos da tese firmada em sede de repercussão geral, Tema 395. Ademais, o provimento judicial somente impede a suspensão dos pagamentos das parcelas indevidas (Acórdão 3842/2020-TCU-Primeira Câmara) . 
CONCLUSÃO 
6.	Da análise de mérito, conclui-se que, relativamente à parcela "quintos" incorporada no período de 8/4/1998 até 4/9/2001, caso os interessados comprovem, perante o órgão de origem, serem beneficiários de decisão judicial transitada em julgado, poderá ser mantida a continuidade dos pagamentos imune à absorção por reajustes futuros, consoante modulação de efeitos fixada pelo Supremo Tribunal Federal no RE 638.115. 
6.1. 	Por conseguinte, deve-se negar provimento aos presentes recursos. 
PROPOSTA DE ENCAMINHAMENTO 
7. Ante o exposto, submetem-se os autos à consideração superior, propondo-se, com fundamento no art. 48 da Lei 8.443/1992: 
a) conhecer dos recursos e, no mérito, negar-lhes provimento, sem embargo de dar ciência ao órgão de origem que, caso comprovado serem os recorrentes beneficiários de decisão judicial transitada em julgado, que lhes assegure a incorporação de quintos no período entre 8/4/1998 e 4/9/2001, observe a modulação de efeitos fixada pelo Supremo Tribunal Federal no RE 638.115, de modo a manter a incorporação imune à absorção por reajustes futuros; 
b)	informar os recorrentes e demais interessados do acórdão a ser proferido, destacando que o relatório e o voto que o fundamentam podem ser acessados por meio do endereço eletrônico www.tcu.gov.br/acordaos".
É o relatório.

Jean Paulo Ruzzarin (21.006/OAB-DF), Rudi Meira Cassel (22256/OAB-DF) e outros, representando Ivana Alves do Carmo Bertolaia; Rudi Meira Cassel (22256/OAB-DF), representando Ruben de Siqueira Luz.

Procurador Marinus Eduardo De Vries Marsico.

APOSENTADORIAS. INCORPORAÇÃO INDEVIDA DA PARCELA DE "QUINTOS" APÓS A EDIÇÃO DA LEI 9.624/1998. SUPERVENIÊNCIA DA MODULAÇÃO DE EFEITOS NA DECISÃO PROFERIDA NO RE 638.115/CE. ILEGALIDADE. NEGATIVA DE REGISTRO. PEDIDO DE REEXAME. EXISTÊNCIA DE DECISÕES JUDICIAIS TRANSITADAS EM JULGADO QUE BENEFICIAM OS INTERESSADOS. MANUTENÇÃO DOS PAGAMENTOS. MANUTENÇÃO DA IRREGULARIDADE E DA NEGATIVA DE REGISTRO. PROVIMENTO PARCIAL.

APOSENTADORIA (APOS)

Secretaria de Recursos (Serur); Secretaria de Fiscalização de Integridade de Atos e Pagamentos de Pessoal e de Benefícios Sociais (Sefip).

Inicialmente, registro que atuo nestes autos em sucessão ao Ministro Raimundo Carreiro (art. 153 do RI/TCU) , sorteado na forma do inciso I do art. 154 do RI/TCU e arts. 21 e 22 da Resolução TCU nº 175/2005 (peça 57) .
2.	Em análise pedidos de reexame interpostos por Ivana Alves do Carmo, Ruben de Siqueira Luz e Sônia Maria Bellomi, servidores aposentados do TRT/15ª Região (Campinas/SP) , por meio do qual se insurgem contra o Acórdão 14420/2021-TCU-Segunda Câmara (peça 10) , relator o Ministro Bruno Dantas, que considerou ilegal a concessão de aposentadoria dos interessados, em razão da indevida incorporação da parcela de "quintos", sem a sua transformação em parcela compensatória a ser absorvida por reajustes ulteriores, nos termos da jurisprudência firmada pelo Supremo Tribunal Federal e aplicada por esta Corte de Contas.
3.	Presentes os requisitos de admissibilidade previstos no art. 48 da Lei 8.443/1992, cumpre conhecer do recurso, em ratificação ao despacho proferido pelo Ministro Raimundo Carreiro à peça 61.
4.	No apelo recursal, os servidores argumentam serem beneficiários de título judicial transitado em julgado que reconhece o direito à incorporação dos quintos/décimos decorrentes do exercício de função comissionada e/ou cargo em comissão, no período entre 8/4/1998 a 4/9/2001 (RE 638.115/CE) , em processos movidos pela Associação Nacional dos Servidores da Justiça do Trabalho (Anajustra) e pelo Sindicato dos Servidores Públicos Federais da Justiça do Trabalho da 15ª Região.
5.	A Secretaria de Recursos, conforme a instrução transcrita no relatório precedente, manifesta-se pela rejeição dos argumentos deduzidos e pela negativa de provimento do pedido de reexame, para manter os termos do acórdão vergastado e dar ciência ao órgão de origem para que, caso comprovado serem os recorrentes de decisão judicial transitada em julgado, que lhes assegure a incorporação de quintos no período entre 8/4/1998 e 4/9/2001, imune à absorção por reajustes futuros, mantido, entretanto, o julgamento pela irregularidade do ato e a negativa de registro.
6.	Divirjo parcialmente do pronunciamento da Serur, que contou com a anuência do representante do Parquet especializado, no tocante ao encaminhamento proposto.
7.	É sabido que o Supremo Tribunal Federal (STF) , por ocasião do julgamento do Recurso Extraordinário 638.115 (Relator Ministro Gilmar Mendes) , fixou tese de repercussão geral no sentido da antijuridicidade da incorporação de quintos (Tema 395) , posteriormente convertidos em Vantagem Pessoal Nominalmente Identificada/VPNI pelo art. 62-A da Lei 8.112/1990, em razão do exercício de função comissionada no período posterior a 8/4/1998, com a fixação da seguinte tese: 
"Ofende o princípio da legalidade a decisão que concede a incorporação de quintos pelo exercício de função comissionada no período de 8/4/1998 até 4/9/2001, ante a carência de fundamento legal."
8.	Ato contínuo, nos autos do referido recurso extraordinário, o Supremo rejeitou em 29/6/2020, os derradeiros embargos opostos contra o acórdão do Plenário daquele Tribunal, em decisão de 18/12/2019, o que motivou o trânsito em julgado da decisão em 17/9/2020, com a seguinte modulação de efeitos:
	i) com relação às verbas de quintos incorporadas por força de decisão judicial transitada em julgado, há impedimento para sustação dos pagamentos, ainda que realizados no período compreendido entre 8/4/1998 e a edição da Medidas Provisória MP 2.225-48/2001;
	ii) nos casos das verbas pagas durante o referido interstício em razão de decisão judicial não transitada em julgado e por decisão administrativa - caso dos presentes autos - o pagamento das parcelas deve ser mantido ("parcela compensatória") até a sua absorção integral por eventuais reajustes futuros concedidos aos servidores.
9.	O TCU incorporou o entendimento consolidado pela Corte Suprema, dentre outros, por meio dos Acórdão 11565/2020-TCU-Segunda Câmara, relator o Ministro Raimundo Carreiro, 3.243/2020-TCU-Plenário, rel. Min. Walton Alencar e 3.226/2020-TCU-Plenário, rel. Min. Benjamin Zymler.
10.	Entendo, de modo diverso da Serur, que as referidas decisões judiciais já transitaram em julgado, em benefício dos interessados. 
11. 	De fato, existe sentença judicial com trânsito em julgado em 22/2/2016, em favor de toda a categoria substituída pelo Sindicato dos Servidores Públicos Federais da Justiça do Trabalho da 15ª Região, incluídos aí os recorrentes Ivana Alves do Carmo e Ruben de Siqueira Luz, na ação coletiva nº 0000976-30.2005.4.03.6105, ajuizada perante a 3ª Vara Federal de Campinas/SP, conforme certidão à peça 48, p. 10. O agravo interposto perante o TRF da 3ª Região e ao qual se negou provimento, concluiu que, verbis (peça 47, p. 13) :
1. Encontra-se pacificado o entendimento tanto na esfera judicial quanto na esfera administrativa acerca da possibilidade de incorporação de quintos decorrentes do exercício de função comissionada no período compreendido entre 8 de abril de 1998 a 5 de setembro de 2001.
2. Precedente da Terceira Seção do Superior Tribunal de Justiça no sentido de que a Medida Provisória 2.225-45/2001, ao acrescentar o artigo 62-A ao Estatuto dos Servidores Públicos Federais, pegou de empréstimo o conteúdo normativo dos artigos 3º e 10 da Lei 8.911/94, e 3º da Lei 9.624/98. Por essa razão, a remissão realizada pela Medida Provisória aos referidos dispositivos legais permite a compreensão de que é possível a incorporação de quintos, em relação ao exercício da função comissionada, no período de 08 de abril de 1998 - data do início da vigência da Lei 9.624/98 - até 05 de setembro de 2001 - data referente ao início da vigência da MP 2.225-45/01.
12.	Do mesmo modo, a servidora aposentada Sonia Maria Bellomi figurou como beneficiária e substituída processual na ação judicial nº 2004.34.00.048565-0/DF - ajuizada junto à 7ª Vara Federal da Seção Judiciária de São Paulo, inclusive com autorização expressa de representação dada pela servidora à Associação Nacional dos Servidores da Justiça do Trabalho (peça 24) - ação essa que transitou em julgado em 8/8/2006, conforme Certidão à peça 18, e nos autos da Remessa ExOfficio que reconheceu o direito pleiteado pelos autores, por meio do seguinte acórdão do Tribunal Regional Federal da 1ª Região, verbis  (peça 27) :  
"EMENTA. ADMINISTRATIVO E PROCESSUAL CIVIL. SERVIDOR INCORPORAÇÃO DE QUINTOS. MEDIDA PROVISÓRIA N° 2.225-45/2001. DECISÃO PROFERIDA PELO TRIBUNAL DE CONTAS DA UNIÃO. REEXAME DOS ACÓRDÃOS 731 E 732/2003. RECONHECIMENTO'&. ADMINISTRATIVO DO PEDIDO. CORREÇÃO MONETÁRIA. JUROS DE MORA. HONORÁRIOS ADVOCATÍCIOS 
1. Cuida-se, na espécie, de pedido de incorporação de quintos remuneratórios decorrentes do exercício de função comissionada e cargo em comissão em favor dos substituídos da Associação Nacional dos Servidores da Justiça do Trabalho - ANAJUSTRA.
2. Ocorre que, ainda pendente de apreciação judicial a questão proposta, o Tribunal de Contas da União, ancorado em precedentes oriundos do STJ, CJF e TST, reexaminou os Acórdãos 731/2003 e 732/2003, ambos de sua lavra, passando a considerar devida a referida incorporação, até 04.09.2001, ocasião em que a parcela em testilha foi transformada em VPNI - vantagem pessoal nominalmente identificada. 3. A diretriz traçada pela Corte de Contas, que há de ser observada pela União, implica em reconhecimento administrativo do pedido formulado, razão pela qual o feito deve ser extinto com base no art. 269, lI, do CPC. 4. A correção monetária incidente sobre o crédito deverá observar os índices previstos pela Manual de Cálculos elaborado pelo Conselho da Justiça Federal. 5. Juros de mora fixados em 0.5% ao mês a partir da citação em relação às parcelas anteriores e a contar de cada vencimento, no tocante às subsequentes, esclarecido que a atribuição desse índice decorre do fato de que a propositura da presente ação foi ulterior à edição da Medida Provisória 2.180-35/2001. 6. Honorários advocatícios arbitrados em 5% do valor da condenação. nela compreendidas as parcelas vencidas até a prolação da sentença. 7. Remessa oficial parcialmente provida
13.	Por essas razões, entendo estarem albergados por decisão judicial definitiva o direito dos interessados na percepção da verba de "quintos" em sua integralidade, sem absorção por reajustes futuros, nos termos da modulação estabelecida pelo STF no RE 638.115, sem que isso, implique, entretanto, em modificação do julgamento de mérito do TCU pela ilegalidade dos atos e pela negativa de seu registro, nos termos da já mencionada Tese de Repercussão Geral 395, julgada pelo STF.
14.	Com essas diretivas em mente, entendo que os presentes pedidos de reexame devam ser conhecidos para, no mérito, receberem provimento parcial, de forma a tornar sem efeito o subitem 7.17, "b", do Acórdão 14420/2021-TCU-Segunda Câmara e estabelecer que as parcelas impugnadas permaneçam indenes de absorção por reajustes/reestruturações posteriores.
15.	Do exposto, VOTO por que seja aprovado o Acórdão que ora submeto a este Colegiado.
TCU, Sala das Sessões Ministro Luciano Brandão Alves de Souza, em 26 de abril de 2022.
ANTONIO ANASTASIA 
Relator